臺灣高等法院高雄分院刑事裁定　　　　　 96年度抗字第134號
抗　告　人
即　受刑人　甲○○
聲　請　人　臺灣高雄地方法院檢察署檢察官
上列抗告人因聲請定其應執行刑案件，不服臺灣高雄地方法院中
華民國96年3 月12日裁定（96年度聲字第824 號），提起抗告，
本院裁定如下：
    主  文
抗告駁回。
    理  由
一、原裁定意旨略以：受刑人甲○○因違反電子遊戲場業管理條
    例案件，所處各如附表所載之刑，經聲請人聲請定其應執行
    刑，原審審核認聲請為正當，爰依刑事訴訟法第477 條第1
    項、刑法第53條、第51條第5 款之規定，定其應執行刑有期
    徒刑8 月及拘役115 日。
二、抗告意旨略以：受刑人甲○○依法得易科罰金，經裁判併罰
    後將入監服刑，影響受刑人之權益，因此提出抗告聲請停止
    數罪併罰之裁判云云。
三、經查：
  (一)按修正後刑法第2 條第1 項規定：「行為後法律有變更者，
    適用行為時之法律。但行為後之法律有利於行為人者，適用
    最有利於行為人之法律」。而本件受刑人於裁判確定前犯數
    罪，其該等犯罪行為時間皆持續於95年7 月1 日之後犯之，
    故無新舊法比較問題，合先明。
  (二)又依刑事訴訟法第477條第1項及刑法第53條之規定，受刑人
    所犯2 罪，應依刑法第51條第5 、6 款之規定，由犯罪事實
    最後判決之法院之檢察官聲請該法院裁定其應執行之刑，此
    係檢察官之法定職務，不問定應執行刑之裁定對被告是否有
    利，檢察官均應依法聲請。且依大法官會議釋字第366 號解
    釋觀之，其裁判確定前犯數罪，均得易科罰金者，檢察官尚
    且須向法院聲請定應執行之刑，是本案檢察官應依法向法院
    聲請定應執行之刑（法務部（88）法檢決字第004591號函參
    照），受刑人主張不適用刑法第53條並無理由。
  (三)又按受刑人甲○○犯罪時之刑法第41條第1 項前段規定：「
    犯最重本刑為5 年以下有期徒刑以下之刑之罪，而受6 個月
    以下有期徒刑或拘役之宣告，得以新臺幣1,000 元以上、2,
    000 元或3,000 元以下折算1 日，易科罰金。」但確因不執
    行所宣告之刑，難收矯正之效，或難以維持法秩序者，不在
    此限。」同法條第2 項規定：「前項規定於數罪併罰，其應
    執行之刑未逾6 月者，亦適用之。」至95年7 月1 日施行之
    刑法施行法第3 條之1 第3 項則規定：「於94年1 月7 日刑
    法修正施行前犯併合處罰數罪之一罪，且該數罪均符合第41
    條第1 項得易科罰金之規定者，適用90年1 月4 日修正之刑
    法第41條第2 項規定」，是以本件受刑人定應執行之刑已逾
    6 個月，且非於刑法修正前犯該數罪，故並無刑法施行法第
    3 條之1 第3 項之規定適用，且亦不符刑法第41條第2 項規
    定情形，故受刑人甲○○非屬可依規定諭知易科罰金折算標
    準。
  (四)查受刑人所犯如附表所示之違反電子遊戲場業管理條例案件
    ，符合刑事訴訟法第477 條第1 項、刑法第53條、第51條第
    5 、6 款等規定，依法本應由檢察官聲請最後事實審法院裁
    定定應執行之刑。因此原法院依法定其應執行之刑，本無違
    誤。抗告意旨，仍執前詞，指摘原裁定不當，為無理由，應
    予駁回。
四、至於拘役115 日部分是否得易科罰金，屬執行時檢察官之裁
    量權限，依刑法第41條第1 項規定，審酌受刑人具體情況定
    之，法院無庸就執行有無困難，及應否易科預為具體之認定
    （最高法院94年度台上字第2595號裁判意旨參照），併此
    明。
據上論斷，應依刑事訴訟法第412 條，裁定如主文。
中　　華　　民　　國　　96　　年　　5 　　月　　24　　日
                  刑事第三庭    審判長法  官   周賢銳
                                      法  官   黃仁松
                                      法  官   謝宏宗
以上正本證明與原本無異。
本件不得再抗告。
中　　華　　民　　國　　96　　年　　5 　　月　　25　　日
　　　　　　　　　　　　　　　　　　　書記官   熊惠津
附表：
┌─┬─────┬───┬────┬─────────┬─────────┬─┐
│罪│宣　      │犯　罪│偵　　查│最　後　事　實　審│　確　定　判　決　│備│
│　│　　      │日　期│年　　度├─┬───┬───┼─┬───┬───┤　│
│　│告     　 │　　　│　及　　│法│案　號│判決日│法│案　號│確定日│　│
│　│　　      ├───┤　　　　│　├───┤期　　│　├───┤期　　│　│
│名│刑　      │年月日│案　　號│院│年字號│年月日│院│年字號│年月日│註│
├─┼─────┼───┼────┼─┼───┼───┼─┼───┼───┼─┤
│電│          │      │        │台│　　　│　　　│台│  　　│　　　│　│
│子│          │      │臺灣高雄│灣│      │      │灣│      │      │　│
│遊│          │      │地方法院│高│95年度│      │高│95年度│      │　│
│戲│有期徒刑參│95年6 │檢察署95│雄│易字第│95年12│雄│易字第│96年1 │　│
│場│月及拘役壹│月初至│年度偵字│地│1706號│月21日│地│1706號│月18日│　│
│業│佰壹拾伍日│同年8 │第18766 │方│　　  │　　  │方│      │　　  │　│
│管│          │月24日│號      │法│      │      │法│　　  │　　　│  │
│理│          │      │        │院│      │      │院│      │      │  │
│條│          │      │        │  │      │      │  │      │      │  │
│例│          │      │        │  │      │      │  │      │      │  │
├─┼─────┼───┼────┼─┼───┼───┼─┼───┼───┼─┤
│電│          │      │        │台│　　　│　　　│台│  　　│　　　│　│
│子│          │      │臺灣臺南│灣│      │      │灣│      │      │　│
│遊│          │95年7 │地方法院│臺│95年度│      │臺│95年度│      │　│
│戲│有期徒刑陸│月11日│檢察署95│南│簡字第│95年10│南│簡字第│96年1 │　│
│場│月        │至同年│年度偵字│地│2878號│月13日│地│2878號│月3 日│　│
│業│          │月19日│第11803 │方│　　  │　　  │方│      │　　  │　│
│管│          │      │號      │法│      │      │法│　　  │　　　│  │
│理│          │      │        │院│      │      │院│      │      │  │
│條│          │      │        │  │      │      │  │      │      │  │
│例│          │      │        │  │      │      │  │      │      │  │
└─┴─────┴───┴────┴─┴───┴───┴─┴───┴───┴─┘
                                                     w
